【裁判字號】    92,訴,187
【裁判日期】    921204
【裁判案由】    毒品危害防制條例
【裁判全文】
臺灣臺東地方法院刑事判決                          九十二年度訴字第一八七號
    公  訴  人  臺灣臺東地方法院檢察署檢察官
    被      告  甲○○
右列被告因違反毒品危害防制條例案件，經檢察官提起公訴（九十二年度毒偵字第
七六號），本院判決如左：
    主  文
甲○○施用第一級毒品，累犯，處有期徒刑捌月；又連續施用第二級毒品，累犯，處
有期徒刑捌月。應執行有期徒刑壹年參月。
    事  實
一、甲○○前因竊盜案件，經本院判處有期徒刑十月，於民國八十七年七月十七日執
    行完畢；另因竊盜、過失致死、遺棄及施用第二級毒品等罪，先後經臺灣高等法
    院花蓮分院及本院各判處有期徒刑五月、七月、八月及六月確定，經定應執行刑
    後，甫於九十一年六月三日因縮短刑期假釋期滿而執行完畢。其竟仍不知悔改，
    復基於施用第一級毒品海洛因之犯意，於九十一年八月八日晚間十時十分許回溯
    九十六小時止，在某不詳處所施用海洛因一次；另基於施用第二級毒品安非他命
    之概括犯意，分別於九十一年八月上旬某日晚間十時許及同年月六日晚間十時許
    ，在臺東市○○路其工作之荖葉園工寮內，分別施用安非他命共二次，嗣於九十
    一年八月八日晚間十時許，在臺東縣警察局關山分局池上檢查哨前，因清查列管
    毒品人口而遭警攔獲。
二、案經臺東縣警察局關山分局報請臺灣臺東地方法院檢察署檢察官偵查起訴。
    理  由
一、訊據被告甲○○僅坦承於上開時、地施用第二級毒品安非他命，而矢口否認有何
    施用第一級毒品海洛因之犯行，辯稱：伊並未施用海洛因，伊常喝一種名叫「可
    待因」之感冒藥水，可能因此造成偽陽性反應云云。經查：
  (一)被告於前揭時、地施用第二級毒品安非他命共二次之犯行，業據其於本院審理時
    坦承不諱，且其於九十一年八月八日晚間十時十分許所採尿液經送臺東縣衛生局
    及慈濟大學濫用藥物檢驗中心檢驗結果，均呈安非他命及甲基安非他命陽性反應
    ，此有臺東縣衛生局九十一年八月二十七日煙毒麻醉藥品類委託檢驗結果通知書
    及慈濟大學濫用藥物檢驗中心九十二年五月十三日慈藥字第九二０五一三一五號
    函所附複驗檢驗結果表各乙紙在卷可考，被告施用第二級毒品安非他命之犯行，
    洵堪認定。
  (二)被告上開尿液經送臺東縣衛生局以免疫分析法（嗎啡閥值為300ng/ml）及ＴＯＸ
    Ｉ－ＬＡＢ方法（嗎啡閥值為250-500ng/ml）初驗結果，雖呈嗎啡陰性反應，惟
    該尿液經再送請慈濟大學濫用藥物檢驗中心以氣相層析質譜儀進行確認檢驗結果
    ，則呈嗎啡陽性反應，有該中心前揭函所附複驗檢驗結果表乙紙附卷足憑。而氣
    相層析質譜儀分析法為目前較精密且最具公信力之鑑驗方法，一般均不致產生嗎
    啡之偽陽性反應，且就複驗檢體而言，並不要求達到閥值之濃度，而是以分析物
    是否存在為準，分析結果等於或高於嗎啡最低可檢濃度75ng/ml時，即稱之為陽
    性，本院參以慈濟大學濫用藥物檢驗中心所採分析方法之最低可檢濃度既較臺東
    縣衛生局所採之檢驗方法為低，自以慈濟大學濫用藥物檢驗中心之複驗結果較為
    可採。至被告雖辯稱其常服用感冒藥，可能產生偽陽性反應云云，惟以氣相層析
    質譜儀分析法所為檢驗應不致產生嗎啡之偽陽性反應乙節，已如前述，且依慈濟
    大學濫用藥物檢驗中心上開複驗檢驗結果表所載，被告尿液中嗎啡濃度高達675n
    g/ml，顯超出最低可檢濃度甚多，益徵上開檢驗結果並非偽陽性反應，是被告所
    辯顯不足採，其施用第一級毒品海洛因之犯行，堪予認定。
二、核被告所為，係犯毒品危害防制條例第十條第一項之施用第一級毒品罪及同條第
    二項之施用第二級毒品罪。被告先後二次施用第二級毒品安非他命之行為，時間
    緊接，所犯罪名相同，顯係出於概括之犯意反覆為之，為連續犯，爰依刑法第五
    十六條之規定以一罪論，並加重其刑。其所犯上開二罪，犯意各別，行為互殊，
    應予分論併罰；公訴人認應成立想像競合犯，尚有未洽。又被告前因竊盜罪經本
    院判處有期徒刑十月確定，於民國八十七年七月十七日執行完畢，再因竊盜罪經
    臺灣高等法院花蓮分院判處有期徒刑五月確定、因過失致死罪及遺棄罪經本院各
    判處有期徒刑七月及八月確定、因違反毒品危害防制條例案件，由本院判處有期
    徒刑六月確定，經定應執行刑後，甫於九十一年六月三日因縮短刑期假釋期滿而
    執行完畢，有卷附臺灣高等法院被告全國前案紀錄表可按，其五年內再犯有期徒
    刑以上之罪，為累犯，應依法加重其刑。爰審酌被告素行不良，且前已曾因施用
    毒品觸法，經執行完畢後仍未戒絕，顯不知悛悔，又施用足以導致精神障礙、性
    格異常，甚至造成生命危險之毒品，戕害一己之身體健康，及其犯罪後坦承部份
    犯行等一切情狀，分別量處如主文所示之刑，並定其應執行刑，以示懲儆。
據上論斷，應依刑事訴訟法第二百九十九條第一項前段，毒品危害防制條例第十條第
一項、第二項，刑法第十一條前段、第五十六條、第四十七條、第五十一條第五款，
判決如主文。
本案經檢察官乙○○到庭執行職務。
中      華      民      國    九十二    年     十二     月      四      日
                                      臺灣臺東地方法院刑事第一庭
                                          審判長法  官  陳弘能
                                                法  官  黃怡玲
                                                法  官  魏于傑
右正本證明與原本無異。
如不服本判決，應於判決送達後十日內向本院提出上訴狀。（須附繕本）
「切勿逕送上級法院」
                                                書記官  賴淑芬
中      華      民      國    九十二    年     十二     月      十      日
附記：
毒品危害防制條例第十條
施用第一級毒品者，處六月以上五年以下有期徒刑。
施用第二級毒品者，處三年以下有期徒刑。


司法院資訊處製作；財團法人民間司法改革基金會備份。
